【裁判字號】    97,訴,382
【裁判日期】    980610
【裁判案由】    侵權行為損害賠償
【裁判全文】
臺灣花蓮地方法院民事判決               97年度訴字第382號
原      告  交通部觀光局花東縱谷國家風景區管理處
                      號
法定代理人  丙○○
訴訟代理人  陳清華律師
被      告  乙○○
                      號
            丁○○原名蔡永生.
            甲○○
上列當事人間請求侵權行為損害賠償事件，本院於民國98年5月2
0日言詞辯論終結，判決如下：
    主  文
被告應連帶給付原告新台幣壹佰玖拾陸萬零捌佰零伍元，及自民
國98年1月10日起至清償日止，按年息百分之五計算之利息。
原告其餘之訴駁回。
訴訟費用由被告連帶負擔十分之九，餘由原告負擔。
本判決原告勝訴部分，於原告以新台幣陸拾陸萬元供擔保後，得
假執行。
原告其餘假執行之聲請駁回。
    事實及理由
一、被告經合法通知，均未於最後言詞辯論期日到場，核無民事
    訴訟法第386條各款所列情形，爰依原告之聲請，由其一造
    辯論而為判決。
二、原告起訴主張：被告3人共同意圖為自己不法之所有，前於
    民國96年11月25日晚上8時40分許，由被告乙○○駕駛車號
    7265-EN自小貨車，攜帶鐵木剪1把、鋼索1條、拔鐵釘起子
    3支，潛入原告所屬位於花蓮縣鳳林鎮長橋里之花東縱谷管
    理處鳳林遊憩區大門左側約150公尺處，盜剪全長共7,288公
    尺，品名型號PEX CABLE 25KV l/C 6Omm之高壓電纜線，為
    巡邏員警當場查獲，其中為警當場查扣者，包括已剪成小段
    者共99條總長133.8公尺，未剪成小段者則有9條總長111.4
    公尺，共計245.2公尺，另遺留現場警方未一併查扣之遭被
    告3人剪斷之高壓電纜線尚有約2,900公尺（以上被告剪斷之
    電纜線，下簡稱系爭高壓電纜線），由於被告3人係自不同
    區域盜剪埋設地下之高壓電纜線，因此鳳林遊憩區內之高壓
    電纜可謂柔腸寸斷，無法以銜接方式修繕，必須全面更新，
    否則無法回復原狀，關於PEX CABLE 25KV l/C 6Omm電力電
    纜更新之工程款共計新台幣（下同）2,107,721元，為此爰
    依民法第184條第1項及第185條第1項規定，請求被告3人連
    帶賠償原告所受損害2,107,721元等語。並聲明：被告應連
    帶給付原告2,107,721元，並自起訴狀繕本送達翌日即98年1
    月10日起至清償日止，按年息百分之五計算之利息；原告願
    供擔保，請准宣告假執行。
二、被告丁○○未於最後言詞辯論期日到場，據其先前到庭陳述
    對於被告3人共同竊取原告鳳林遊憩區內之地下電纜，導致
    鳳林遊憩區內之電纜線須全面更新，始能回復原狀乙節不爭
    執，惟以：被告於行竊前，鳳林遊憩區內之電纜即有被其他
    竊賊破壞之情形，故原告修復電纜，應扣除先前遭他人破壞
    之部分，又被告所剪下之電纜，價值有200多萬元，原告應
    自請求金額內扣除等語置辯。
三、被告乙○○未於最後言詞辯論期日到場，據其先前到庭陳述
    對於渠等盜剪之系爭高壓電纜線殘餘價值為146,916元不爭
    執，惟辯稱：鳳林遊憩區先前電纜線已遭人竊取，被告3人
    才會去偷，且當時該地區已無人管理，形同廢墟等語。
四、本院之判斷：
  (一)原告起訴主張之事實，業據其提出台灣花蓮地方法院檢察署
    檢察官96年度偵字第5432號起訴書、本院96年度易字第455
    號及台灣高等法院花蓮分院97年度上易字第19號刑事判決、
    現場照片、工程契約書等件為證（詳卷第12-26、75-86頁）
    ，核屬相符，被告空言抗辯鳳林遊憩區當時已無人管理，形
    同廢墟，且先前電纜線已遭人竊取，被告3人才會去偷等語
    ，洵非可採，堪信原告前開主張為真正。
  (二)按因故意或過失，不法侵害他人之權利者，負損害賠償責任
    ；數人共同不法侵害他人之權利者，連帶負損害賠償責任；
    又基於同一原因事實受有損害並受有利益者，其請求之賠償
    金額，應扣除所受之利益，民法第184條第1項前段、第185
    條第1項前段、第216條之1分別定有明文。本件被告3人共同
    竊取原告鳳林遊憩區內之高壓電纜線，致原告所有之高壓電
    纜線受有損害，依上開規定，原告請求被告連帶負損害賠償
    責任，自屬有據。又查原告所有系爭高壓電纜線因遭被告3
    人竊取受損，無法以銜接方式修繕，須全面更新始得回復原
    狀，共計支出修復工程款2,107,721元，及系爭高壓電纜線
    殘餘價值為146,916元乙節，有原告所提出工程契約書、台
    灣區電器工程工業同業公會花蓮辦事處函文在卷可稽（詳卷
    第23-26、56頁），依前開規定，原告請求被告賠償之修復
    工程款自應扣除系爭高壓電纜線殘餘價值，則原告得請求被
    告連帶賠償之款項共計1,960,805元（計算式：2,107,721元
    -146,916元＝1,960,805元）之範圍內，為有理由，應予准
    許，逾此範圍之請求，即屬無據，應予駁回。又被告丁○○
    雖辯稱鳳林遊憩區內之電纜先前即遭訴外人即其他竊賊張春
    財破壞，故原告修復電纜之費用，應扣除先前遭張春財破壞
    之部分等語，經查，訴外人張春財固曾於96年11月9日竊取
    原告鳳林遊憩區內之地下高壓電纜線，惟其竊取之高壓電纜
    線約33公尺，得以銜接方式修復，然被告3人所竊取之系爭
    高壓電纜線達3,000多公尺，無法以銜接方式修繕，必須全
    面更新，始得回復原狀乙節，此據原告陳明在卷（詳卷第88
    頁），並有贓物認領保管單、照片等件附卷可按（詳卷第78
    -83頁），被告丁○○復對被告3人共同竊取原告鳳林遊憩區
    內之地下電纜，導致鳳林遊憩區內之電纜線須全面更新，始
    能回復原狀乙節不爭執，堪信屬實。是被告3人與訴外人張
    春財就其行竊所致原告之損害，係屬各自獨立之侵權行為，
    惟就訴外人張春財與被告3人所造成之損害重疊部分，係因
    不同原因事實即不同侵權行為而發生，然對原告之給付內容
    同一，因此被告3人與訴外人張春財對原告應成立不真正連
    帶債務關係，原告自得就訴外人張春財與被告3人所造成之
    損害重疊部分，對訴外人張春財與被告3人各別請求為全部
    之給付，是原告主張訴外人張春財與被告3人係共同侵權行
    為等語及被告抗辯原告修復電纜之費用，應扣除先前遭張春
    財破壞之部分等語，均非可採。
  (三)從而，原告本於侵權行為法律關係，請求被告連帶給付1,96
    0,805元及自起訴狀繕本送達翌日即98年1月10日起至清償日
    止，按年息百分之五計算之法定遲延利息之範圍內，洵屬有
    據，應予准許，逾此範圍之請求，即屬無據，應予駁回。
五、原告陳明願供擔保，聲請宣告假執行，就原告勝訴部分，其
    假執行之聲請核無不合，爰酌定相當擔保金額准許之；至原
    告敗訴部分，其假執行之聲請因訴之駁回而失所依附，應併
    予駁回之。
六、本件事證已臻明確，兩造其餘攻擊防禦方法及證據調查，核
    與本件判決結果不生影響，爰不逐一審酌論述，併此敘明。
七、訴訟費用負擔之依據：依民事訴訟法第79條、第85條第2項
    。
中    華    民    國    98    年    6     月    10    日
                        臺灣花蓮地方法院民事庭
                            法      官  陳燁真
上列為正本係照原本作成。
如不服本判決，應於送達後20日內，向本院提出上訴狀並表明上
訴理由，如於本判決宣示後送達前提起上訴者，應於判決送達後
20日內補提上訴理由書(須附繕本)。
中    華    民    國    98    年    6     月    11    日
                            法院書記官  陳蓮茹


司法院資訊處製作；財團法人民間司法改革基金會備份。
